臺灣高等法院高雄分院刑事判決　　　　　九十一年度上易字第九三九號
　　上訴人
　　即被告　甲○○
右上訴人因業務侵占案件，不服臺灣高雄地方法院九十一年度易字第一０六九號中華
民國九十一年五月三十日第一審判決（起訴案號：臺灣高雄地方法院檢察署九十年度
偵字第二０九二七號），提起上訴，本院判決如左：
      主      文
上訴駁回。
      事實及理由
一、本案經本院審理結果，認原審判決認事用法及量刑均無不當，應予維持，並引用
    原審判決書記載之事實、證據及理由（如附件）。
二、查被告於檢察官偵查及原審審理時均坦白承認侵占犯行，核與證人即統聯汽車客
    運股份有限公司岡山站站管人員蘇永安證述情節相符，並有該公司勞動契約書，
    進款日報表等在卷可稽，罪證至為明確。原審認被告為從事業務之人，侵占業務
    上所持有之物，所為係犯刑法第三百三十六條第二項之業務侵占罪，而該罪之法
    定刑為六月以上五年以下有期徒刑，得併科三千元以下罰金，被告且係累犯，因
    而科處有期徒刑七月。經核原判決認事用法皆無不合，量刑亦稱允當，被告上訴
    未具體陳述理由，僅泛稱對原審之判決萬難甘服，自屬無理由，應予駁回。又被
    告所侵占之物雖僅為高雄─台北統聯來回車票一張，價值極微，惟因其係屬累犯
    ，不合宣告緩刑之要件，故不予宣告緩刑，併此明。
三、被告經合法傳喚，無正當理由不到庭，爰不待其陳述，逕行判決。
據上論斷，應依刑事訴訟法第三百六十八條、第三百七十三條、第三百七十一條，判
決如主文。
本案經檢察官陳新慶到庭執行職務。
中    華    民    國     九十一     年       七       月     十    六   日
                              臺灣高等法院高雄分院刑事第四庭
                                  審判長法官  蕭權閔
                                        法官  李嘉興
                                        法官  陳吉雄
右正本證明與原本無異。
不得上訴。
                                      書記官  黎  珍
中    華    民    國     九十一     年       七       月    十  八      日
   Ｆ
附件:
臺灣高雄地方法院刑事判決                        九十一年度易字第一六九號
    公  訴  人  臺灣高雄地方法院檢察署檢察官
    被      告  甲○○  男  二十四歲（民國○○○年○月○日生）
                        （身分證統一編號：Ｚ000000000號）
                        住高雄市小港區○○○路一一九號
右列被告因業務侵占案件，經檢察官聲請簡易判決處刑（九十年度偵字第二０九二七
號），本院高雄簡易庭認不宜以簡易判決處刑（九十年度雄簡字第一四八一號），簽
移本院依通常程序審理，本院判決如左：
    主  文
甲○○意圖為自己不法之所有，而侵占對於業務上所持有之物，累犯，處有期徒刑柒
月。
    事  實
一、甲○○前於民國八十三年間因違反懲治盜匪條例案件，經臺灣高等法院高雄分院
    判處有期徒刑四年六月確定，於八十七年十二月二十六日縮刑假釋期滿執行完畢
    ；並自九十年五月一日起受僱於統聯汽車客運股份有限公司，擔任高雄縣岡山站
    站管人員，負責車票之販售，為從事業務之人。詎其竟意圖為自己不法之所有，
    於九十年五月二十三日二十二時許，利用值班販賣車票之機會，將出售予乘客之
    高雄─台北來回票一張（為九十年五月二十五日之預售票、票號為０五七一四０
    號）所得票款新台幣（以下同）九百元，變易持有為所有之意思，將之侵占入己
    。嗣於九十年五月二十四日晚間，另一值班站管人員蘇永安清點車票發現短少六
    張，適有前開購買高雄─台北來回票之乘客前來退票，經詢問始知前開車票係向
    甲○○購得，始查知上情。
二、案經統聯汽車客運股份有限公司訴由台灣高雄地方法院檢察署檢察官聲請簡易判
    決處刑，本院高雄簡易庭認不宜以簡易判決處刑，簽移本院依通常程序審理。
    理  由
一、右揭事實，業據被告甲○○自自不諱，核與證人即岡山站站管人員蘇永安證述情
    節相符，並有統聯汽車客運股份有限公司勞動契約書、進款日報表等在卷可憑，
    足認被告自白與事實相符，應屬可信。是本件事證已明，被告犯行洵堪認定。
二、核被告所為，係犯刑法第三百三十六條第二項業務侵占罪。被告前於八十三年間
    因違反懲治盜匪條例案件，經臺灣高等法院高雄分院判處有期徒刑四年六月確定
    ，於八十七年十二月二十六日縮刑假釋期滿執行完畢，此有台灣高雄地方法院檢
    察署刑案資料查註記錄表、臺灣高等法院被告全國前案紀錄表在卷可憑，其於執
    行完畢後五年以內再犯有期徒刑以上之本罪，為累犯，依刑法第四十七條規定加
    重其刑。爰審酌被告擔任站管售票職務，不知潔身自愛，竟利用職務之便，侵占
    業務上所持有之票款，造成告訴人統聯汽車客運股份有限公司損失，惟犯後坦承
    犯行，態度尚稱良好，所侵占之票款金額不多，犯罪情節尚輕等一切情狀，量處
    如主文所示之刑，以資懲儆。
三、公訴意旨另以：被告甲○○基於意圖為自己不法所有之概括犯意，利用業務之便
    ，連續自九十年五月二十三日起至同年月三十一日止，計侵占販賣車票所得票款
    一千六百七十五元（不含前開九百元部分），因認被告另涉有此部分業務侵占罪
    嫌。惟訊據被告堅決否認有此部分犯行，且依證人蘇永安於九十一年五月十七日
    本院審理時證稱：「伊與前一班交接時，會點錢和對票號，但車票不會一張張點
    ，伊交接給別人也是一樣。九十年五月二十四日那天伊是中班，前一班站管跟伊
    說，好像車票有短少，已有另外一位站管賠了一張車票的錢。後來有一個旅客拿
    岡山（高雄）台北的來回票來退票，伊查出是甲○○賣出去的，當天交接時，甲
    ○○只承認侵占這張票」等語，顯見告訴人公司在岡山站之票務交接管理並不確
    實，被告亦未承認侵占此部分之票款，是自難僅以告訴人公司查票發現有短缺之
    結果，及被告曾侵占其中一張票款，在無其他證據可佐情況下，即認被告就此部
    分亦應負侵占之責；既不能證明被告此部分之犯罪，本應為無罪之諭知，惟公訴
    人認此部分與前開有罪部分，有連續犯之裁判上一罪關係，爰不另為無罪之諭知
    ，併此敘明。
據上論斷，應依刑事訴訟法第二百九十九條第一項前段，刑法第三百三十六條第二項
、第四十七條，罰金罰鍰提高標準條例第一條前段，判決如主文。
中      華      民      國    九十一    年      五      月     三十     日
                                  臺灣高雄地方法院刑事第一庭
                                      法  官  曾  逸  誠
右正本證明與原本無異。
如不服本判決，應於判決送達後十日內，向本院提出上訴狀。
                                      書記官  張  金  蘭
中    華    民    國      九十一      年      五      月      三十一   日
附錄本判決之論罪法條：
刑法第三百三十六條第二項
對於業務上所持有之物，犯前條第一項之罪者，處六月以上五年以下有期徒刑，得併
科三千元以下罰金。
